臺灣臺南地方法院刑事判決
111年度交易字第515號
公  訴  人  臺灣臺南地方檢察署檢察官
被      告  陳春富



上列被告因公共危險案件，經檢察官提起公訴（111年度撤緩偵
字第61、62號），被告於本院準備程序進行中，就被訴事實為有
罪之陳述，本院裁定改依簡式審判程序審理，判決如下：
    主  文
陳春富犯駕駛動力交通工具而吐氣所含酒精濃度達每公升零點二
五毫克以上之罪，共貳罪，各處有期徒刑柒月。應執行有期徒刑
壹年。
   事實及理由
一、本件被告陳春富所犯為死刑、無期徒刑、最輕本刑為3年以
    上有期徒刑以外之罪，其於準備程序進行中，就被訴事實為
    有罪之陳述，經告知簡式審判程序之旨，並聽取公訴人、被
    告之意見後，由本院依刑事訴訟法第273條之1第1項規定，
    裁定改進行簡式審判程序。又依同法第273之2之規定，本件
    簡式審判程序之證據調查，不受同法第159條第1項、第161
    條之2、第161條之3、第163條之1及第164條至第170條規定
    之限制，合先敘明。
二、本件犯罪事實及證據，除起訴書所載前科記錄外，另補充：
    被告前於105年間因酒後駕車之公共危險案件，經臺灣橋頭
    地方法院及本院分別以105年度交簡字第4112號、105年度交
    簡字第4406號判決各判處有期徒刑3月、4月確定；證據部分
    補充：「被告於本院準備程序及審理時所為自白」外，餘均
    引用檢察官起訴書之記載（如附件）。
三、論罪科刑：
㈠、按行為後法律有變更者，適用行為時之法律。但行為後之法
    律有利於行為人者，適用最有利於行為人之法律，刑法第2
    條第1項定有明文。查被告為本案行為後，刑法第185條之3
    業於民國111年1月28日修正公布施行，並於同年月30日生效
    。修正後刑法第185條之3第1項第1款之不能安全駕駛動力交
    通工具罪之法定刑業由「2年以下有期徒刑，得併科20萬元
    以下罰金。」修正為「3年以下有期徒刑，得併科30萬元以
    下罰金。」經比較新舊法之規定，修正後刑法第185條之3第
    1項第1款之規定並未有利於被告，依據前揭規定，應適用被
    告行為時即修正前刑法第185 條之3 第1 項第1 款之規定。
㈡、核被告所為，均係犯修正前刑法第185條之3第1項第1款之駕
    駛動力交通工具而吐氣所含酒精濃度達每公升0.25毫克以上
    之罪。被告所犯上開2罪，犯意有別，行為殊異，應予分論
    併罰。爰審酌被告有前述之科刑紀錄，被告既歷經該3次之
    教訓，應知悉酒後不能駕駛動力交通工具及酒醉駕車之危險
    性，詎被告竟不知悔改，再度於酒後駕駛車輛上路，顯見其
    除漠視自己安危，尤枉顧法律禁止規範與公眾道路通行之安
    全，對交通往來顯已造成高度危險，是被告所為自應受有相
    當程度之刑事非難，始可達其效，惟念及被告犯後坦承犯行
    ，態度尚佳，本件幸未肇事致他人受傷，兼衡其酒測值分別
    為每公升0.28、0.56毫克，暨國中畢業之智識程度及家庭生
    活狀況等一切情狀，分別量處如主文所示之刑並定應執行之
    刑，以示懲儆。
㈢、本件依卷附刑案資料查註紀錄表所示，被告固有如起訴書所
    記載之公共危險罪紀錄，但檢察官就被告構成累犯事實之實
    質舉證及加重量刑事項之說明，尚未符合最高法院刑事大法
    庭110年度台上大字第5660號裁定意旨。依上開說明，本院
    尚不足以認定被告是否構成累犯事實及是否加重量刑，爰僅
    將被告之前科紀錄列入刑法第57條第5款「犯罪行為人之品
    行」之量刑審酌事由予以評價，附此說明。
據上論斷，應依刑事訴訟法第273條之1第1項、第299條第1項前
段、第310條之2、第454條第2項，修正前刑法第185條之3第1項
第1款，刑法第2條第1項前段、第51條第5款，刑法施行法第1條
之1第1項，判決如主文。
本案經檢察官黃莉琄提起公訴，檢察官林容萱到庭執行職務。
中　　華　　民　　國　　111 　年　　5 　　月　　24　　日
                  刑事第四庭  法  官  陳本良
以上正本證明與原本無異。
如不服本判決應於收受本判決後20日內向本院提出上訴書狀，並
應敘述具體理由。其未敘述上訴理由者，應於上訴期間屆滿後20
日內向本院補提理由書狀（均須按他造當事人之人數附繕本）「
切勿逕送上級法院」。 
                              書記官  吳幸芳
中　　華　　民　　國　　111 　年　　5 　　月　　24　　日
附件：臺灣臺南地方檢察署檢察官起訴書1份
附錄本案論罪科刑法條
修正前刑法第185 條之3 第1 項
駕駛動力交通工具而有下列情形之一者，處二年以下有期徒刑，
得併科二十萬元以下罰金：
一、吐氣所含酒精濃度達每公升零點二五毫克或血液中酒精濃度
    達百分之零點零五以上。
二、有前款以外之其他情事足認服用酒類或其他相類之物，致不
    能安全駕駛。
三、服用毒品、麻醉藥品或其他相類之物，致不能安全駕駛。 
〈附件〉
臺灣臺南地方檢察署檢察官起訴書
                                   111年度撤緩偵字第61號
111年度撤緩偵字第62號
　　被　　　告　陳春富　男　60歲（民國00年0月00日生）
　　　　　　　　　　　　住○○市○○區○○00號
　　　　　　　　　　　　（現另案在法務部○○○○○○○臺                        南分監執行中）
　　　　　　　　　　　　國民身分證統一編號：Z000000000號
上列被告因公共危險案件，業經偵查終結，認為應該提起公訴，
茲將犯罪事實及證據並所犯法條分敘如下：　
一、陳春富前因公共危險案件，經法院裁判有期徒刑6月、併科
    罰金新臺幣1萬元確定，於民國107年11月16日執行完畢。詎
    其仍不知悔改，仍為下列行為：㈠於109年4月27日13時30分
    許，在臺南市佳里區之某工地飲用內含酒精成分之保力達後
    ，已不能安全駕駛動力交通工具之程度，仍於同日16時30分
    許，酒後自上開飲酒處騎乘駕駛車牌號碼000-000號普通重
    機車行駛於道路。嗣於同日17時16分許，行經新化區中興路
    825巷1號前時，因交通違規，為警攔查，並於同日17時18分
    許，對陳春富測得吐氣酒精濃度值為每公升0.28毫克，始悉
    上情；㈡又於109年5月2日10時許，在永康區之某工地飲用內
    含酒精成分之保力達後，已不能安全駕駛動力交通工具之程
    度，猶仍於同日11時許，酒後自上開飲酒處騎乘駕駛車牌號
    碼000-000號普通重機車行駛於道路。嗣於同日11時35分許
    ，行經永康區蔦松一街82號前時，因行跡可疑，為警攔查，
    並於同日11時46分許，對陳春富測得吐氣酒精濃度值為每公
    升0.56毫克，始悉上情。
二、案經臺南市政府警察局新化分局、永康分局分別移送偵辦。
        證據並所犯法條
一、上揭犯罪事實，業據被告陳春富於警詢及偵查中均坦承不諱
    ，並有道路交通事故當事人酒精測定紀錄表、財團法人工業
    技術研究院呼氣酒精測試器檢定合格證書、車輛詳細資料報
    表、及臺南市政府警察局舉發違反道路交通管理事件通知單
    各2紙在卷可稽，是被告自白核與事實相符，其犯行予堪認
    定。
二、核被告所為，係犯修正前之刑法第185條之3第1項第1款吐氣
    所含酒精濃度達每公升0.25毫克以上而駕駛動力交通工具罪嫌
    。被告所犯上開2罪，犯意各別，行為互殊，請予分論併罰
    。又其於有期徒刑之執行完畢後(有本署刑案資料查註紀錄
    表可稽)，5年以內故意再犯本件同類型之有期徒刑以上之罪
    ，為累犯，請依法加重其刑。
三、依刑事訴訟法第251條第1項提起公訴。
　此　致
臺灣臺南地方法院
中　　華　　民　　國　 111　　年　　4 　　月　　7 　　日
                              檢察官  黃  莉  琄
本件證明與原本無異
中　　華　　民　　國　 111　　年　　4 　　月　　11　　日
                              書記官  邱  鵬  璇
附錄所犯法條全文：
中華民國刑法(109.01.15)第185條之3
駕駛動力交通工具而有下列情形之一者，處 2 年以下有期徒刑
，得併科 20 萬元以下罰金：
一、吐氣所含酒精濃度達每公升零點二五毫克或血液中酒精濃度
    達百分之零點零五以上。
二、有前款以外之其他情事足認服用酒類或其他相類之物，致不
    能安全駕駛。
三、服用毒品、麻醉藥品或其他相類之物，致不能安全駕駛。
因而致人於死者，處 3 年以上 10 年以下有期徒刑；致重傷者
，處 1 年以上 7 年以下有期徒刑。
曾犯本條或陸海空軍刑法第 54 條之罪，經有罪判決確定或經緩
起訴處分確定，於五年內再犯第 1 項之罪因而致人於死者，處
無期徒刑或 5 年以上有期徒刑；致重傷者，處 3 年以上 10 年
以下有期徒刑。